ING. JUAN PABLO PAREDES MUÑOZ

Av. Diego de Almagro y Alpallana "Torre Alpallana" CI:060386557-7 Tlf: 0992007443 jpparedesm@gmail.com



PERFIL PROFESIONAL

Experiencia en el desarrollo de software, capacidad de trabajo en equipo. Habilidad de liderazgo y motivación en la consecución de objetivos trazados. Capacidad de análisis y solución de problemas para conseguir y mantener altos niveles de calidad.

FORMACIÓN PROFESIONAL

- Elaboración y Desarrollo de Proyectos basados en Software.
- Dominio en detección y solución de problemas.
- Conocimientos de administración de servidores Linux.
- Experiencia en desarrollo de aplicaciones sobre plataforma Linux, Mysql, Php, Java
- Experiencia en desarrollo de aplicaciones Windows MS SQL, C#

EDUCACIÓN

Escuela Superior Politécnica de Chimborazo – ESPOCH (Riobamba – Chimborazo --- Ecuador) Título: Ingeniero en Telecomunicaciones y Redes.

IDIOMAS

Inglés: Escribir (Intermedio Superior), Hablar (Superior), Escuchar (Superior)

EXPERIENCIA LABORAL

Marzo 2020 – Actualidad INTELECTUS SA Líder de Proyecto en la implementación de sistema Bancario.

Marzo del 2019 – Enero 2020 --- Consultor Independiente – Tena Ecuador Implementación de sistema documental para la empresa CONDELPANO SA.

Septiembre 2018 – Marzo del 2019 --- Igift Nueva Zelanda –

Diseño e implementación de ecommerce personalizado para la empresa Igift en Nueva Zelanda.

15 de Diciembre del 2014 – 15 de Junio del 2018 --- Sonda del Ecuador – Arquitecto de Software

- Gerente de aplicaciones para Pfizer Ecuador.
- Manejo de contratos con empresas proveedoras de software Infosys-México, NSIPanamá, Noux-Ecuador.

- Responsable de la implementación de soluciones informáticas en ambientes de Test y Producción en Pfizer Ecuador.
- Revisión, y corrección de errores sobre la plataforma de Inteligencia de Negocios (Business Intelligence 4)

1 de Julio del 2013 – 12 de Diciembre del 2014 --- Fiftyflowers.com – Diseñador de Software y Desarrollador de Proyectos

- Análisis y desarrollo de software para los departamentos de Contabilidad, Servicio al Cliente y Compras en la compañía.
- Rediseño de código de soluciones existentes.

1 de Febrero del 2013 – 31 Mayo del 2013 – Ministerio de Inclusión Económica y Social --- Coordinador de Base de Datos

- Coordinación de actividades de migración, diseño e integridad de datos en los sistemas institucionales.
- Desarrollo del Sistema de Roles de Pago mediante la colaboración de los Departamentos de Finanzas y Recursos Humanos.
- Configuración de servidores institucionales.

15 de Octubre del 2012 al 31 de Enero del 2013 --- Ministerio de Coordinación del la Política y Gobiernos Autónomos – Especialista 2

- Ingeniero encargado del desarrollo de software Institucional.

1 de Junio del 2011 al 11 de Octubre del 2012 – Secretaría Nacional de Transparencia de Gestión– Analista de Tecnología

- Mantenimiento y desarrollo de nuevos módulos en el Sistema de Gestión de Denuncias.
- Administración de Base de Datos.

2011 Consejo de Gobierno de Galápagos

- Líder de Proyecto en el "Sistema de Ingreso de Expedientes Galápagos"

1 de Febrero del 2011 al 10 de Junio del 2011 - LOGIC STUDIO SA.

- Migración de Base de Datos entre Mysql y PostgreSql
- Implementación de código para la exportación dinámica de datos en formato Excel utilizando Java.
- Manejo de el framework "Jboss Seam" en tareas designadas.

10 de Diciembre del 2009 – Escuela Superior Politécnica de Chimborazo

- Participación en calidad de Conferencista en el evento "Microsoft Developer's Day" con el tema: "Team Foundation Server 2010"

30 de Noviembre del 2010 – Universidad Técnica de Ambato – Facultad de Ingeniería

de Sistemas, Electrónica e Industrial

- Expositor en la Conferencia de la Célula FISEI con el tema: "Joomla sobre Windows"

HABILIDADES

- Lenguajes de Programación y Herramientas
☐ Framework Symfony2 sobre PHP
☐ Framework JBoss Seam sobre Java
☐ Microsoft .net C#, Asp MVC
- Bases de Datos
☐ Microsoft SQL Server
☐ MySql Server
□ PostgreSql
- Herramientas de Desarrollo/Scripting
□ Netbeans
□ Eclipse
- Distribuciones de Linux: Centos/Ubuntu

SEMINARIOS Y CURSOS

- Taller de Resolución de Problemas de la Plataforma SAP Business Objects y SAP Data Services (8horas)
- Gerencia de Proyectos basada en el PMBOK (16horas)
- Administración de Infraestructura HP Blade, Hp Sim, Storage, Data Protector. (20 horas)
- Symantec Brightmail Gateway 9.5 (4 horas)
- Symantec Endpoint Protection (4 horas)
- Symantec System Recovery 2010 (4 horas)
- Microsoft experts RoadShow 2008
- CCNA Exploration: Network Fundamentals (80 horas)
- CCNA Exploration: Routing Protocols And Concepts (80 horas)
- CCNA Ecploration: Lan Switching And Wireless (80 horas)

REFERENCIAS PERSONALES

- Ing. Rodrigo Vasco Jefe de Infraestructura, Pfizer Ecuador Cel.: (593)998700317

- Ing. Juan Carlos Guevara M.

Administrador de Base de Datos - Empresa Pública de Agua Potable Quito

Cel.: (593)998253320